【裁判字號】    98,訴,424
【裁判日期】    980331
【裁判案由】    毒品危害防制條例
【裁判全文】
臺灣臺北地方法院刑事判決               98年度訴字第424號
公  訴  人  臺灣臺北地方法院檢察署檢察官
被      告  甲○○
                    （另案在臺灣臺北監獄臺北分監執行中）
上列被告因違反毒品危害防制條例案件，經檢察官提起公訴（九
十八年度毒偵字第六二六號），被告於準備程序中先就被訴事實
為有罪之陳述，經本院告以簡式審判之旨，並聽取當事人之意見
後，本院合議庭裁定行簡式審判程序，判決如下：
    主  文
甲○○施用第一級毒品，累犯，處有期徒刑玖月，扣案如附表所
示之物沒收銷燬之。又施用第二級毒品，累犯，處有期徒刑肆月
。應執行有期徒刑壹年，扣案如附表所示之物沒收銷燬之。
    事  實
一、甲○○前於(一)民國九十年間，因施用毒品而違反毒品危害防
    制條例案件，經臺灣板橋地方法院（下稱板橋地院）以九十
    年度毒聲字第三七五八號裁定送觀察、勒戒後，認有繼續施
    用毒品之傾向，復經同院以九十年度毒聲字第三九六六號裁
    定令入戒治處所施以強制戒治，於九十一年四月四日停止戒
    治出所，交付保護管束至九十一年十月一日期滿，未經撤銷
    而以已執行完畢論，並經同院以九十年度訴字第一八五三號
    刑事判決，判處有期徒刑三月確定，於九十二年二月十二日
    執行完畢；次於(二)九十二年間，因施用毒品而違反毒品危害
    防制條例案件，經板橋地院以九十二年度訴字第一四六二號
    刑事判決，判處有期徒刑八月確定，於九十三年九月八日縮
    短刑期執行完畢；復於(三)九十四年間，因施用毒品而違反毒
    品危害防制條例案件，經板橋地院以九十四年度訴字第九○
    二號刑事判決，判處有期徒刑一年二月確定；及於(四)九十四
    年間，因持有毒品而違反毒品危害防制條例案件，經板橋地
    院以九十五年度簡字第三二八九號刑事判決，判處有期徒刑
    四月確定；及於(五)九十五年間，因施用毒品而違反毒品危害
    防制條例案件，經板橋地院以九十五年訴字第四八○號刑事
    判決，判處有期徒刑一年八月確定；上開(三)(四)(五)三罪嗣經板
    橋地院以九十六年度聲減字第七七五號裁定減刑並定應執行
    刑為有期徒刑一年六月確定，於九十六年八月二十六日縮短
    刑期執行完畢。另於(六)九十七年間，因施用毒品而違反毒品
    危害防制條例案件，經板橋地院以九十七年度訴字第三○五
    一號刑事判決，判處有期徒刑一年，甲○○不服提起上訴，
    經臺灣高等法院以九十七年度上訴字第五二八○號刑事判決
    駁回上訴確定；再於(七)九十七年間，因施用毒品而違反毒品
    危害防制條例案件，經板橋地院以九十七年度訴字第四九六
    四號刑事判決，判處有期徒刑八月確定（上開(二)(三)(四)(五)罪部
    分，於本件構成累犯）。
二、甲○○基於施用第一級毒品海洛因之犯意，於九十八年二月
    七日二十二時許，在其位於臺北縣樹林市○○街○段二○三
    巷十八號之住處內，以注射針筒施打海洛因之方式，施用海
    洛因一次後，又另萌生施用第二級毒品甲基安非他命之犯意
    ，在上址住處內，以將甲基安非他命置於吸食器內燒烤後吸
    食煙霧之方式，施用甲基安非他命（起訴書誤載為安非他命
    ）一次。嗣於翌（八）日二十一時二十五分許，在臺北市萬
    華區○○○路與和平西路交岔路口，因行跡詭祟，為警攔檢
    盤查，經其自願性同意搜索而查獲，並扣得如附表所示之物
    ，乃接受調查，經警採集其尿液送驗發現呈嗎啡類及安非他
    命類陽性反應，始悉上情。
三、案經臺北市政府警察局萬華分局報告臺灣臺北地方法院檢察
    署檢察官偵查起訴。
    理  由
一、證據之認定：
    上開事實二之部分，有被告甲○○於上述時、地為警查獲，
    經警採集其尿液送臺灣尖端先進生技醫藥股份有限公司以酵
    素免疫分析法初步檢驗及氣相層析質譜儀法確認檢驗，結果
    發現有嗎啡、可待因、安非他命及甲基安非他命陽性反應之
    濫用藥物檢驗報告一附卷足憑（偵卷第六一頁參照），並有
    如附表所示之物扣案可證，又扣案如附表所示之物，經送交
    通部民用航空局航空醫務中心以氣相層析質譜儀分析法鑑驗
    ，檢出第一級毒品海洛因成分，亦有交通部民用航空局航空
    醫務中心九十八年二月二十五日航藥鑑字第○九八○九三一
    號鑑定書在卷可佐（本院卷第三七頁參照），且被告對上開
    事實二之部分亦於本院九十八年三月二十三日行準備程序及
    審理時供承不諱（本院當日審判筆錄參照）是依(一)上開濫用
    藥物檢驗報告一紙、(二)上開鑑定書一紙、(三)扣案如附表所示
    之物等補強證據已足資擔保被告於本院審理中所為之上開任
    意性自白具有相當程度之真實性，而得確信被告前述自白之
    犯罪事實確屬真實，從而依刑事訴訟法第一百五十六條第一
    項及同條第二項規定，自得依被告上述自白及該補強證據認
    定被告確有為上述分別施用海洛因及甲基安非他命各一次之
    犯行，本件事證明確，被告犯行堪以認定。
二、論罪科刑之法律適用：
  (一)核被告甲○○所為，係犯毒品危害防制條例第十條第一項之
    施用第一級毒品罪及同條第二項之施用第二級毒品罪。其施
    用海洛因前、後持有海洛因之低度行為，及施用甲基安非他
    命前、後持有甲基安非他命之低度行為，均應為施用之高度
    行為所吸收，均不另論罪。又其所犯施用第一級毒品罪及施
    用第二級毒品罪，犯意各別，行為互異，應予分論併罰。
  (二)查被告有如事實一之部分所載之犯罪科刑執行情形，有臺灣
    高等法院被告全國前案紀錄表一份及被告所犯上開案件之判
    決書、裁定書等件在卷可稽，其前受有期徒刑執行完畢，於
    五年以內故意再犯本件有期徒刑以上之罪，均為累犯，均應
    依刑法第四十七條第一項之規定，加重其刑。
  (三)爰審酌被告於毒品危害防制條例公布生效後，曾由板橋地院
    裁定送觀察、勒戒及強制戒治，並因施用毒品而經法院多次
    判刑確定，仍未能把握自新機會，徹底戒除施用毒品之惡習
    ，仍再施用足以導致人體機能發生依賴性、成癮性及抗藥性
    等障礙之海洛因及甲基安非他命，惟念其施用毒品乃戕害自
    身身心健康，尚未危及他人，及犯罪後坦承犯行，態度尚稱
    良好，兼衡其犯罪動機、手段、施用毒品之次數等一切情狀
    ，分別量處如主文所示之刑，並定其應執行之刑。
  (四)扣案如附表所示之物，經送鑑驗後，檢出含有海洛因成分無
    誤，已如上述，應依毒品危害防制條例第十八條第一項前段
    規定，不問屬於犯人與否，由本院諭知沒收銷燬之。
據上論斷，應依刑事訴訟法第二百七十三條之一第一項、第二百
九十九條第一項前段，毒品危害防制條例第十條第一項、第二項
、第十八條第一項前段，刑法第十一條、第四十七條第一項、第
五十一條第五款，判決如主文。
本案經檢察官廖先志到庭執行職務。
中    華    民    國    98    年    3     月    31    日
                  刑事第九庭法  官  張詩芸
以上正本證明與原本無異。
如不服本判決應於收受送達後10日內向本院提出上訴書狀，並應
敘述具體理由；其未敘述上訴理由者，應於上訴期間屆滿後20日
內向本院補提理由書（均須按他造當事人之人數附繕）「切勿逕
送上級法院」。
                            書記官  顏淑華
中    華    民    國    98    年    3     月    31    日
附錄本案論罪科刑法條全文
毒品危害防制條例第10條
施用第一級毒品者，處六月以上五年以下有期徒刑。
施用第二級毒品者，處三年以下有期徒刑。
附表
┌──┬─────┬──────┬──────────┐
│編號│物品名稱  │數量        │贓證物品清單編號    │
├──┼─────┼──────┼──────────┤
│ 一 │海洛因    │貳包（驗餘淨│臺北地檢署九十八年度│
│    │          │重零點零玖肆│青保管字第一貳六號編│
│    │          │肆公克）    │號１、調查局人工鑑別│
│    │          │            │編號第0000000│
│    │          │            │五三號              │
└──┴─────┴──────┴──────────┘


司法院資訊處製作；財團法人民間司法改革基金會備份。
